Щербина Владимир Николаевич

Viber/тел.: +38-067-736-05-99 e-mail: <u>vns.scherbina@gmail.com</u>

https://www.linkedin.com/in/vladimir-scherbina-47b149151/

https://github.com/sgdreamer7



Team Lead - Senior Full-Stack Developer

В настоящее время я являюсь Senior Full-Stack Developer и Team Lead с опытом в Software Engineering. Будучи само-мотивированной личностью, ориентированной на конечный результат, я имею увлечение и страсть к разработке начиная со школьной скамьи. После более 20 лет профессиональной карьеры я могу утверждать, что не существует ограничений касаемо стремления к совершенству и всегда существует лучший способ что-либо сделать. Возможно, по этому я всегда стремлюсь к изучению новых технологий и обретению новых навыков, в том числе в области soft skills.

Области применения навыков:

Banking & Finance, Business & Productivity, Automotive, E-Commerce & Retail, Shopping & Loyalty programs, Fashion & Style, Blockchain & Cryptocurrency, Metallurgy, Raw Material Handling and Processing.

Квалификации:

- руководитель технического направления в компании (СТО), менеджер проектов (Project Manager), руководитель группы разработчиков (Team Lead), разработчик программного обеспечения с опытом работы более 20 лет в различных областях и технологиях;
- ментор в процессе обучения и в рабочих проектах;
- большой опыт создания frontend/backend систем, в том числе систем реального времени 24/7/365;
- знание процессов разработки от постановки задач и до запуска в эксплуатацию;
- превосходные навыки выявления и решения проблем;
- навыки работы как в команде разработчиков (в том числе в качестве руководителя команды), так и самостоятельно в проекте от начала разработки и до окончания внедрения;
- опыт быстрого самообучения в новых технологиях и областях применения информационных систем и программного обеспечения ;
- высокие способности к самоорганизации и планированию работ.

Не технические навыки (soft skills):

- умение командообразования и управление командами;
- способность к эффективному общению;
- навык презентации материалов перед аудиторией;
- умение выстраивать партнерские отношения.

Технические навыки (hard skills):

Платформы: Unix/Linux, Windows 7/Vista/2000.

Программирование: JavaScript (MERN, ES6, ES7, ES8, NodeJS, Express.js, Rhino), React, Redux.JS, React

Sagas, RxJS, Next.JS, Electron.JS, Jest, Mocha, Enzyme, **Blockchain** (Ethereum, tokens and contracts, web3, Solidity), Bootstrap, Material UI, Webpack, Gulp, **Java** (Core & Swing, Maven), **Erlang** (Core & OTP), **C/C++** (Embedded, Trading Terminal), **SQL** (Postgres, Microsoft SQL Server, MySQL, Sqlite), **NoSQL** (Riak, MongoDB, PouchDB, CoachDB, Custom Time Series DB), **Responsive Design**, HTML, CSS, SASS/LESS, XML, JSON, SVG,

Git, Github, Gitlab, Bitbucket, CircleCI, Jenkins.

Парадигмы: императивное программирование, функциональное программирование, объектно-

ориентированное программирование, SOLID, TDD, SPA, GitFlow. TCP/IP, HTTP, RESTful API, Websockets, AJAX, SOAP, OPC.

Cети: TCP/IP, HTTP, RESTful API, Websockets, AJAX, SOA: Виртуализация: Oracle VirtualBox, Docker и Docker-Compose.

Браузеры: Chrome, Mozilla Firefox.

Коллаборация: Продукты Atlassian (Jira, Stride, Slack, Confluence), Trello.

Языки: английский — upper-intermediate, на уровне свободной работы с текстами и видео,

быстрая адаптация к акцентам, регулярный разговорный опыт интервью и технических

совещаний.

Опыт работы:

сентябрь 2018 — настоящее время (4 месяца), Incode Group — Team Lead.

управление группами разработчиков по 5-6 проектам одновременно, осуществление оценок по новым проектам и верификация оценок других разработчиков, распределение разработчиков по проектам совместно с менеджерами проектов, построение архитектуры систем и выполнение задач повышенной сложности на проектах, осуществление code review, участие в митингах по организации работ в проектах, работа с психологическим климатом в командах, участие в вопросах мотивации, осуществление skill review участников команды, проведение коучинга команды, проведение собеседований и технических интервью при приеме на работу сотрудников.

июнь 2018 — настоящее время (7 месяцев), Incode Group — Internship Mentor.

• подготовка программ обучения и заданий для интернатуры, проведение сессий в качестве ментора, оценка результатов обучения по составляющим hard skills и soft skills.

февраль 2018 — сентябрь 2018 (8 месяцев), Incode Group — Senior Fullstack Developer.

• paspaбoткa frontend и backend частей проектов, осуществление code review участников команды, осуществление технического менторства над участниками команды.

январь 2016 — март 2018 (2 года 3 месяца), стартап — Co-founder, Java/Javascript/Erlang Fullstack Developer.

- подготовка и обсуждение концепций развития продукта;
- проработка реализаций features продукта;
- разработка программного обеспечения в области финансов.

сентябрь 2007 — январь 2016 (8 лет 5 месяцев), KMAC - Chief Technological Officer (СТО)

- определение технической политики компании в рамках новых и выполняемых проектов;
- формирование бюджетов и смет проектов;
- руководство группами разработчиков на всех проектах компании.

август 2005 — сентябрь 2007 (2 года 2 месяца), KMAC - Senior Software Engineer Team Lead

- управление проектами по созданию АСУТП;
- комплексная разработка программного обеспечения PLC, SCADA для АСУТП в области черной и черных и цветной металлургии;
- разработка полного комплекта технической документации АСУТП;
- участие в пуско-наладочных работах АСУТП;
- выполнение работ по сопровождению эксплуатируемых АСУТП.

апрель 2000 — август 2005 (5 лет 5 месяцев), KMAC - Senior Software Development Engineer

- комплексная разработка программного обеспечения PLC, SCADA для АСУТП в области черной и черных и цветной металлургии;
- разработка полного комплекта технической документации АСУТП;
- участие в пуско-наладочных работах АСУТП;
- выполнение работ по сопровождению эксплуатируемых АСУТП.

ноябрь 1996 — апрель 2000 (3 года 6 месяцев), Экологические Системы, Software Development Engineer

- разработка программного обеспечения для embedded систем, PLC, SCADA в области АСКУЭ;
- написание технической документации;
- участие в пуско-наладочных работах АСКУЭ.

Образование

1993-1998 — Запорожская государственная инженерная академия, микропроцессорные системы управления.